臺灣高等法院刑事裁定
109年度聲字第4946號
聲明異議人
即受 刑 人  王復興



                    （現於法務部矯正署泰源技能訓練所執行中）
上列聲明異議人即受刑人因竊盜案件，對於臺灣新北地方檢察署
檢察官之處分（109年度執聲他字第4581號），聲明異議，本院
裁定如下：
    主  文
聲明異議駁回。
    理  由
一、聲明異議意旨略以：聲明異議人即受刑人王復興（下稱受刑
    人）因竊盜案件，經本院以101年度上訴字第544號判決確定
    ，惟扣押物手錶、玉珮、玉石、新臺幣、美金、港幣、人民
    幣等扣押物，迄今尚未發還，況且另案業經各法院判決確定
    ，也未諭知沒收上開扣押物，受刑人多次請求檢察官依法發
    還，僅稱已曾於民國104年6月10日、104年11月25日函覆扣
    案物為被害人所有，被害人亦得向台端聲請賠償，因此礙難
    發還，檢察官顯然未依判決主文執行，難謂合法，請撤銷上
    開處分，令發還上開扣押物等語。
二、按對於審判長、受命法官、受託法官或檢察官所為關於羈押
    、具保、責付、限制住居、限制出境、限制出海、搜索、扣
    押或扣押物發還、變價、擔保金、因鑑定將被告送入醫院或
    其他處所之處分、身體檢查、通訊監察及第105條第3項、第
    4項所為之禁止或扣押之處分不服者，受處分人得聲請所屬
    法院撤銷或變更之，刑事訴訟法第416條第1項第1款定有明
    文；是對於檢察官所為關於扣押物發還之處分不服者，受處
    分人得聲請所屬檢察署配置（對應）之法院撤銷或變更之。
    至刑事訴訟法第484條之聲明異議，以受刑人或其法定代理
    人或配偶，對於檢察官執行之指揮認為不當者，方得為之；
    此與受處分人對於審判長、受命推事、受託推事或檢察官關
    於扣押或扣押物發還之處分，得依同法第416條第1項第1款
    聲請其所屬法院撤銷或變更之程序，完全不同（最高法院71
    年台抗字第404號裁定、81年度台抗字第468號裁定意旨參照
    ）。
三、經查，受刑人因竊盜等案件，經臺灣新北地方法院以99年度
    訴字第2023號判決宣告如附表編號一主文內容欄所示，經檢
    察官與受刑人均提起上訴後，再經本院以101年度上訴字第5
    44號判決宣告如附表編號二主文內容欄所示而確定（下稱本
    案），此有上開判決書及本院被告前案紀錄表在卷可參。本
    案判決因確定而移送臺灣新北地方檢察署執行，受刑人並因
    此向該署檢察官聲請發還扣押物，經該署於109年11月9日以
    新北檢德巳109執聲他4581字第1090112492號函覆以：「二
    、台端因聲請發還扣押物乙事，本署已曾於104年6月10日、
    104年11月25日扣案物函覆扣案物為被害人所有，被害人亦
    得向台端聲請賠償，礙難發還。」等情，有刑事聲明異議狀
    、臺灣新北地方檢察署函覆等件在卷可稽，且經本院調閱本
    案執行卷宗無訛。則受刑人既係對於臺灣新北地方檢察署檢
    察官關於「發還扣押物」所為之處分，有所不服，並非屬對
    於「檢察官執行之指揮」聲明異議之範疇，依照上開說明，
    受處分人對於檢察官關於前述扣押物發還之處分有不服者，
    應依刑事訴訟法第416條第1項第1款之規定，於同法條第3項
    所定期間內，聲請所屬檢察署配置（對應）之「臺灣新北地
    方法院」撤銷或變更之；此項聲請與受刑人或其法定代理人
    或配偶，對於檢察官執行之指揮認為不當者，得依刑事訴訟
    法第484條聲明異議之程序完全不同。從而，本院既非「所
    屬法院」，聲明異議人誤向本院提出異議之聲明，於法自有
    未合，應予駁回。
據上論斷，爰依刑事訴訟法第486條，裁定如主文。
中　　華　　民　　國　　110 　年　　5 　　月　　28　　日
                  刑事第二十一庭審判長法　官  許宗和 
                                      法　官  章曉文
                                      法　官  黃玉婷 
以上正本證明與原本無異。
如不服本裁定，應於收受送達後五日內向本院提出抗告狀。
                                      書記官  傅國軒
中　　華　　民　　國　　110 　年　　6 　　月　　4 　　日
附表
編號 主文內容 一 王復興犯如附表一編號1 至25所示之罪，均累犯，各處如附表一編號1 至25所示之刑。又犯如附表二所示之罪，均累犯，各處如附表二所示之刑。又故買贓物，累犯，處有期徒刑參月。又犯行使變造特種文書罪，累犯，處有期徒刑肆月；扣案之變造汽車駕駛執照、機車駕駛執照各壹張，均沒收。又犯行使偽造私文書罪，累犯，處有期徒刑肆月；臺北縣政府警察局北縣警交大字第C00000000 號舉發違反道路交通管理事件通知單移送聯「收受通知聯者簽章」欄內偽造之「李世澤」署名壹枚，沒收。應執行有期徒刑捌年；扣案之手套壹雙、活動扳手、十字扳手、一字扳手、老虎鉗各壹支、變造之汽車駕駛執照、機車駕駛執照各壹張、臺北縣政府警察局北縣警交大字第C00000000 號舉發違反道路交通管理事件通知單移送聯「收受通知聯者簽章」欄內偽造之「李世澤」署名壹枚，均沒收，並應於刑之執行前，令入勞動場所強制工作參年。 其餘被訴部分無罪。  二 原判決關於王復興所犯如原判決附表一編號1 至3 、5 、10至14、17、18、20至22、24、25所示之罪及被訴在民國九十八年三月十七日至被害人黃雅君住處行竊部分暨其定應執行刑部分，均撤銷。王復興犯如附表一編號1 至3 、5 、10至14、17、18、20至22、24至26所示之罪，均累犯，各處如附表一編號1 至3 、5 、10至14、17、18、20至22、24至26所示之刑（含沒收）。 其他上訴駁回。 王復興上開撤銷改判與上訴駁回部分，應執行有期徒刑柒年參月，並應於刑之執行前，令入勞動場所強制工作叁年。扣案之手套壹雙、活動扳手、十字扳手、一字扳手、老虎鉗各壹支，均沒收。